【裁判字號】    98,消債更,443
【裁判日期】    980831
【裁判案由】    更生事件
【裁判全文】
臺灣板橋地方法院民事裁定           98年度消債更字第443號
聲  請  人  甲○○
代  理  人  朱麗真律師
上列當事人因消費者債務清理事件，聲請更生，本院裁定如下：
    主  文
債務人甲○○自中華民國九十八年八月三十一日下午四時起開始
更生程序。
    理  由
一、按債務人不能清償債務或有不能清償之虞，且無擔保或無優
    先權之債務總額未逾新臺幣一千二百萬元者，於法院裁定開
    始清算程序或宣告破產前，得向法院聲請更生。法院開始更
    生程序之裁定，應載明其年、月、日、時，並即時發生效力
    ，消費者債務清理條例第3條、第42條第1項、第45條第1 項
    定有明文。次按依消費者債務清理條例第3 條規定債務人不
    能清償或有不能清償之虞，即得聲請更生，並未以履行金融
    機關之協商條件有困難為要件，況債務人是否同意協商條件
    ，乃債務人之自由，且此時債務人聲請更生仍有其利益，即
    進入更生後，債務人縱依金融機構所提之每月清償金額提更
    生方案，依據該條例第53條第2項第3款之規定，債務人於6
    年或8年後即可債務消滅，毋庸清償至12年6月，應讓債務人
    有早日解脫債務之機會，立法意旨甚明（臺灣高等法院暨所
    屬法院97年法律座談會民事類提案第46號民國97年11月12日
    決議參照）。
二、本件聲請人向本院聲請更生，主張其有不能清償債務之虞情
    事，債務總金額為新臺幣（下同）1,520,442 元，於民國98
    年3 月消費者債務清理條例施行後，曾發函向最大債權金融
    機構永豐商業銀行請求共同協商債務清償方案，惟銀行鑑於
    聲請人之所得僅有政府低收入戶補助8,000 元、從事手工收
    入2,000元，要求聲請人找保證人簽立1份前置協商保證人同
    意書，否則以聲請人之條件，根本無從前置協商或個別協商
    一致性方案，而開立前置協商不成立通知書，且其無擔保或
    無優先權之債務總額未逾1,200 萬元，復未經法院裁定開始
    清算程序或宣告破產云云。
三、經查，債務人主張之上開事實，業據提出財產及收入狀況說
    明書、債權人清冊、前置協商不成立通知書、財政部臺灣省
    北區國稅局財產歸屬資料清單、95年度、96年度及97年度綜
    合所得稅各類所得資料清單、戶籍謄本、財團法人金融聯合
    徵信中心當事人綜合信用報告、財團法人金融聯合徵信中心
    債權人清冊、勞工保險被保險人投保資料表（明細）、郵政
    存簿儲金簿、臺北縣三峽鎮公所低收入證明書、房屋租賃契
    約書等件為證，堪信屬實。本院審酌本件聲請人目前單身，
    靠著政府低收入戶補助8,800元、手工收入2,000元，已不足
    以維持自己及其4 名小孩之基本生活所需，然因其母溫玉琴
    有收入不僅接濟聲請人母女生活，尚願幫助聲請人解脫債務
    ，是聲請人每月能提出4,000 元以支應協商方案，此有聲請
    人98年6 月11日聲請狀陳報之協商條件為憑，有不能清償債
    務之情事存在，聲請人既有還款誠意，自應予其更生之機會
    。此外，本件復查無消費者債務清理條例第6條第3項、第8
    條或第46條各款所定駁回更生聲請之事由存在，則債務人聲
    請更生，應屬有據，爰裁定如主文。
中    華    民    國    98    年    8     月    31    日
                  民事第三庭法  官  許月珍
上為正本係照原本作成
本件不得抗告
本裁定已於98年8月31日下午4 時公告。
中    華    民    國    98    年    8     月    31    日
                            書記官  劉鴻傑


司法院資訊處製作；財團法人民間司法改革基金會備份。
